【裁判字號】    89,台上,7248
【裁判日期】    891130
【裁判案由】    偽造貨幣
【裁判全文】
最高法院刑事判決                              八十九年度台上字第七二四八號
    上訴人即被告  甲○○
    上  訴 人 即
    被 告之配 偶  陳姵君
                          住同.
右上訴人等因被告偽造貨幣案件，不服台灣高等法院中華民國八十九年九月五日第二
審判決 (八十九年度上訴字第二四八三號，起訴案號：台灣板橋地方法院檢察署八十
八年度偵字第一八九五七、二四○四九號) ，提起上訴，本院判決如左：
    主  文
上訴駁回。
    理  由
一、甲○○上訴部分：
按刑事訴訟法第三百七十七條規定，上訴於第三審法院，非以判決違背法令為理由，
不得為之。是提起第三審上訴，應以原判決違背法令為理由，係屬法定要件。如果上
訴理由狀並未依據卷內訴訟資料，具體指摘原判決不適用何種法則或如何適用不當，
或所指摘原判決違法情事，顯與法律規定得為第三審上訴理由之違法情形，不相適合
時，均應認其上訴為違背法律上之程式，予以駁回。本件原判決撤銷第一審判決，改
判仍論處上訴人甲○○意圖供行使之用，而偽造幣券（累犯）罪刑。已敘明上訴人意
圖供行使之用，於民國八十八年六月六日起至同年八月六日止，在台北縣中和市○○
街十巷五十二之二號住處，以電腦掃瞄內有仟元新台幣圖像之磁片，列印於事先印有
安全線之紙張上，再以鐵尺、美工刀及墊板等物，裁割成為真鈔之大小，然後使用自
行刻製之蔣中正先生肖像章，沾濡白色顏料加蓋於其上，共偽造二百三十萬元至二百
四十萬元之仟元新台幣；並先後售賣或無償轉讓部分之偽鈔予呂宜哲等情。係依憑上
訴人於警訊及偵、審中之自白，並綜合扣案之肖像章、電腦磁片、美工刀、鐵尺、偽
鈔及其半成品等物，暨法務部調查局鑑定通知書、台北市政府警察局文山第一分局函
等全部卷證資料，為其所憑之證據及認定之理由。復以警方係查緝毒品時，在上訴人
之手提袋內查獲偽鈔，因而發覺上開犯罪，並非出於上訴人之自首，業據警員林弘基
、李宏聰證述明確。上訴人所辯係伊主動告知警方等語為不足採，亦於理由內說明及
指駁綦詳。所為論敘，俱有卷存證據資料可資覆按，從形式上觀察，並無違背法令之
情形存在。上訴意旨，未依據卷內訴訟資料，具體指摘原判決依憑證據所認定之事實
，究竟如何違背法令。猶執其陳詞辯解，泛謂原審未傳喚警員林弘基、李宏聰，調查
上訴人係自首犯罪等語，徒就原判決已明白論斷之事項，任意指摘，並為單純事實上
之爭執，與法律規定得為第三審上訴理由之違法情形，不相適合，其上訴違背法律上
之程式，應予駁回。
二、陳珮君上訴部分：
按上訴書狀應敘述上訴之理由，其未敘述者，得於提起上訴後十日內補提理由書於原
審法院；未補提者，毋庸命其補提，刑事訴訟法第三百八十二條第一項定有明文。本
件上訴人陳珮君係被告甲○○之配偶，為被告之利益於八十九年九月三十日獨立提起
上訴，并未敘述上訴之理由，於本院判決前，仍未提出上訴理由書狀，依上說明，其
上訴自非合法，應予駁回。
據上論結，應依刑事訴訟法第三百九十五條，判決如主文。
中      華      民      國    八十九    年     十一     月     三十     日
                              最高法院刑事第五庭
                                  審判長法官  紀  俊  乾
                                        法官  黃  正  興
                                        法官  陳  東  誥
                                        法官  張  春  福
                                        法官  韓  金  秀
      右正本證明與原本無異
                                              書  記  官
中      華      民      國    八十九    年     十二     月      四      日


司法院資訊處製作；財團法人民間司法改革基金會備份。
